zh-CN: 体育用品 > 室内游戏 > 乒乓球用品 > 乒乓球桌: 迷你和中号乒乓球桌; 乒乓球转换桌面
fr: Équipements sportifs > Jeux d’intérieur > Ping Pong > Tables de ping pong: Mini-tables et tables moyennes de ping-pong; Plateaux de conversion de ping-pong
el: Αθλητικά είδη > Παιχνίδια εσωτερικού χώρου > Πινγκ πονγκ > Τραπέζια πινγκ πονγκ: Τραπέζια πινγκ πονγκ μικρού και μεσαίου μεγέθους; Επιφάνειες μετατροπής σε τραπέζι πινγκ πονγκ
sv: Sportartiklar > Inomhussporter > Bordtennis > Bordtennisbord: Mini- och mellanstora bordtennisbord; Bordtennisskivor
pt-BR: Artigos esportivos > Jogos internos > Pingue-pongue > Mesas de pingue-pongue: Mesas de pingue-pongue pequenas e médias; Tampos de conversão para pingue-pongue
bg-BG: Спортни стоки > Игри на закрито > Пинг-понг > Маси за пинг-понг: Компактни и средоголеми маси за тенис на маса; Преобразуващи плотове за тенис на маса
hr-HR: Sportska oprema > Igre u zatvorenom > Ping pong > Stolovi za ping pong: Mali i srednji stolovi za ping pong; Gornji dijelovi za pretvorbu za ping pong
ro-RO: Articole sportive > Jocuri de interior > Ping-pong > Mese de ping-pong: Mese de ping-pong mini și de dimensiuni medii; Blaturi de conversie pentru ping-pong
de: Sportartikel > Indoor - Aktivitäten > Tischtennis > Tischtennisplatten: Mini- & Midsize-Tischtennisplatten; Tischtennis-Auflagen
hu: Sportszerek > Beltéri játékok > Asztalitenisz > Asztalitenisz-asztalok: Mini és közepes méretű pingpongasztalok; Pingpongasztal-átalakító lapok
vi: Dụng cụ thể thao > Các môn thi đấu trong nhà > Bóng bàn > Bàn đánh bóng bàn: Bàn bóng bàn cỡ nhỏ và trung; Mặt bàn bóng bàn chuyển đổi
en: Sporting Goods > Indoor Games > Ping Pong > Ping Pong Tables: Mini & Mid-Size Ping Pong Tables; Ping Pong Conversion Tops
it: Articoli sportivi > Giochi indoor > Ping pong > Tavoli da ping pong: Tavoli da ping pong mini e medi; Piani di conversione per ping pong
nb: Sportsutstyr > Innendørsspill > Bordtennis > Bordtennisbord: Små og mellomstore bordtennisbord; Bordtennisplater
sl-SI: Športna oprema > Igre v zaprtih prostorih > Namizni tenis > Mize za namizni tenis: Mini in srednje velike mize za namizni tenis; Plošče za pretvorbo za ping pong
pt-PT: Artigos de desporto > Jogos em interior > Pingue Pongue > Mesas de pingue-pongue: Mesas de pingue-pongue mini e de tamanho médio; Tampos de conversão para pingue-pongue
tr: Spor Malzemeleri > İç Mekan Sporları > Pinpon > Pinpon Masaları: Mini ve orta boy masa tenisi masaları; Masa tenisi dönüştürme tablaları
sk-SK: Športový tovar > Interiérové hry > Stolný tenis > Pingpongové stoly: Malé a stredne veľké stolnotenisové stoly; Konverzné dosky na stolný tenis
ko: 스포츠용품 > 실내용 게임 > 탁구 > 탁구대: 미니 및 중형 탁구대; 탁구대 변환 상판
fi: Urheilutarvikkeet > Sisäpelit > Pingis > Pingispöydät: Pienet ja keskikokoiset pöytätennispöydät; Pöytätennispöytälevyt
pl: Sprzęt sportowy > Gry towarzyskie > Tenis stołowy > Stoły do tenisa stołowego: Stoły do ping-ponga w rozmiarze mini i średnim; Nakładki na stół do ping-ponga
es: Equipamiento deportivo > Juegos de interior > Ping pong > Mesas de ping pong: Mesas de ping pong mini y medianas; Tableros de conversión para ping pong
ru: Спортивные товары > Игры в помещении > Настольный теннис > Столы для настольного тенниса: Мини-столы и столы среднего размера для настольного тенниса; Накладные столешницы для настольного тенниса
cs: Sportovní potřeby > Indoorové aktivity > Ping pong > Stoly na stolní tenis: Mini a středně velké stoly na stolní tenis; Krycí desky pro stolní tenis
ja: スポーツ用品 > 室内競技・室内ゲーム > 卓球 > 卓球台: ミニ・中型卓球台; 卓球コンバージョントップ
lt-LT: Sporto prekės > Kambario žaidimai > Stalo tenisas > Stalo teniso stalai: Mini ir vidutinio dydžio stalo teniso stalai; Stalo teniso stalo viršaus perdangos
da: Sportsartikler > Indendørsspil > Bordtennis > Bordtennisborde: Mini- og mellemstore bordtennisborde; Bordtennisplader
th: อุปกรณ์กีฬา > เกมในร่ม > ปิงปอง > โต๊ะปิงปอง: โต๊ะปิงปองขนาดเล็กและขนาดกลาง; แผ่นกระดานปิงปองแบบวางทับ
nl: Sportartikelen > Binnenspelletjes > Pingpong > Pingpongtafels: Kleine en middelgrote pingpongtafels; Pingpong-opzetbladen
zh-TW: 體育用品 > 室內運動 > 桌球 > 桌球桌: 迷你與中型桌球桌; 桌球兩用桌板